【裁判字號】    89,上易,111
【裁判日期】    890510
【裁判案由】    竊盜等
【裁判全文】
臺灣高等法院花蓮分院刑事判決              八十九年度上易字第一一一號
    上訴人即被告  乙○○
右列上訴人即被告因竊盜案件，不服臺灣花蓮地方法院八十八年度易字第四八二號中
華民國八十九年二月二十一日第一審判決( 起訴案號：臺灣花蓮地方法院檢察署八十
八年度偵字第二六三四號 )，提起上訴，本院判決如左：
    主  文
上訴駁回。
    事  實
一乙○○意圖為自己不法之所有，於民國( 下同 )八十八年六月五日凌晨一時許，在
  其工作之花蓮市○○路二○○號「凱旋門理髮廳」員工休息室內，竊取甲○○所有
  、交予其媳婦丙○○保管之郵局提款卡一張，因該提款卡旁附有提款密碼，乙○○
  又意圖為自己不法之所有，於同日上午七時五十五分許，以冒用密碼方式，在花蓮
  市○○路二三二號花蓮市第二信用合作社主里分社自動提款機內，詐領甲○○於郵
  局帳戶內之存款新台幣（下同）二萬元，得手後，復以上開方式欲接續提領五千元
  時，因提款機故障，始未得逞，乙○○詐得之款項則供己花用殆盡。嗣於八十八年
  六月二十五日，為警循線查獲。
二案經花蓮縣警察局花蓮分局移請臺灣花蓮地方法院檢察署檢察官偵查起訴。
    理  由
一上訴人即被告乙○○於警訊及原審審理時坦承有持前開提款卡盜領二萬元等情不諱
  ，並經證人甲○○、丙○○於原審到庭證述屬實，復有照片、存摺各一份附卷可證
  ，事證已臻明確。被告於原審固矢口否認有竊盜犯行，辯稱提款卡係伊撿到的云云
  。惟查：丙○○係於八十八年六月四日晚間將手提袋（內有皮包，皮包內有其證件
  及甲○○之郵局提款卡）置於理髮廳員工休息室之櫃子上，至翌日（六月五日）凌
  晨六時下班時，發現手提袋內之皮包遭竊（手提袋未失竊），同日（六月五日）晚
  間丙○○去理髮廳上班時，其老闆告知伊的皮包被人丟在浴室內，經其核對皮包內
  甲○○之郵局提款卡不見了，其他證件並未遺失，丙○○將甲○○之提款卡及密碼
  單置於皮包內層的夾層裡，皮包又放在手提袋內，而手提袋未遺失，不可能只有提
  款卡掉落在外等情，為證人丙○○在原審訊問時結證甚詳（原審卷三二至三三頁）
  ，可見甲○○之提款卡不可能自皮包中掉落於外，必是遭人竊取所致；另行竊者既
  然只有取走該提款卡及提款密碼單，衡情必至金融機構盜領存款，不可能將提款卡
  及密碼單棄置於理髮廳內，是被告所辯與常情不符，其辯詞應係事後卸責之詞，不
  可採信。被告犯行已堪認定。
二核被告乙○○所為，係犯刑法第三百二十條第一項之竊盜罪及同法第三百三十九條
  之二第一項之以不正方法由自動付款設備取得他人之物罪。被告所犯之二罪間有方
  法結果之牽連關係，應從一重之竊盜罪處斷。被告於盜領得二萬元後，又續盜領五
  千元未遂，因刑法第三百三十九條之二並不罰未遂犯，故此部分不成立犯罪，因與
  有罪部分有裁判上一罪關係，故不另為無罪之諭知。原審因依上開法條及刑法第五
  十五條，罰金罰鍰提高標準條例第一條規定再審酌被告並無前科、素行尚稱良好，
  及其犯罪動機、目的、手段、所生之危害、犯罪後態度及被告至今未賠償被害人等
  一切情狀，量處被告有期徒刑四月，認事用法，尚無不合，被告之上訴意旨，仍執
  陳詞，指摘原判決不當，非有理由，應予駁回。
三被告經合法傳喚，無正當理由不到庭，爰不待其陳述，逕行判決。另於本院審理中
  ，檢察官移送併案之八十九年度偵字第九一二號卷，謂被告另於八十九年一月二十
  日至花蓮市○○路三九八號竊盜云云，因與本件犯罪日期相距七月，顯係另行起意
  ，與本件不生裁判上一罪關係，併予明。
據上論斷，應依刑事訴訟法第三百六十八條、第三百七十一條，判決如主文。
中      華      民      國      八十九    年    五    月      十      日
                                    審判長法官  吳  鴻  章
                                          法官  莊  謙  崇
                                          法官  黃  永  祥
右正本證明與原本無異。
本件不得上訴。
                                        書記官  洪  瑞  河
中      華      民      國      八十九    年    五    月      十      日


司法院資訊處製作；財團法人民間司法改革基金會備份。
